【裁判字號】    97,訴,706
【裁判日期】    980707
【裁判案由】    違反藥事法
【裁判全文】
臺灣桃園地方法院刑事判決               97年度訴字第706號
公  訴  人  臺灣桃園地方法院檢察署檢察官
被      告  乙○○
                    （現於臺灣桃園看守所羈押中）
            甲○○
共      同
選任辯護人  吳上晃律師
上列被告因違反藥事法案件，經檢察官提起公訴（95年度偵字第
14719 號），本院判決如下︰
    主  文
乙○○共同製造禁藥，處有期徒刑肆年。扣案如附表一、附表二
所示之物，均沒收。
甲○○無罪。
    事  實
一、乙○○明知「對－甲氧基甲基安非他命（PMMA，以下稱PMMA
    ）」屬安非他命類藥品，業經行政院衛生署於民國75年7 月
    11日以衛署藥字第597627號公告重申禁止使用，為藥事法第
    22條第1 項第1 款所規定之禁藥，竟於95年6 月底某日，在
    桃園縣桃園市○○○路「星巴克」咖啡店，與某真實姓名年
    籍不詳之成年女子「蔣小姐」共同基於製造禁藥之犯意聯絡
    ，受「蔣小姐」之託製造黃色PMMA錠型劑，約定報酬為新臺
    幣（下同）13萬元，蔣小姐並交付含PMMA成分之白色粉末4
    罐、報酬5 萬元及載明PMMA錠型劑成品寄送地址暨方式之貨
    運單1 張與乙○○，乙○○並留下其所使用之門號00000000
    00號、其妻甲○○所使用之門號0000000000號行動電話號碼
    與「蔣小姐」以便聯絡。乙○○遂自該日起至95年7 月7 日
    上午8 時為警查獲前之某時，在桃園縣桃園市○○○街98號
    9 樓住處，將含PMMA成分之白色粉末與乙○○在桃園縣桃園
    市○○路某處以80元購得之黃色色素，以電子秤秤得1 比1
    之比例混和後置於曬盆中，另將化學原料白糊精加水稀釋後
    置於噴槍內，以噴槍將之噴灑於曬盆內之混和原料，使混合
    原料呈現黏稠狀，乙○○再戴用手套徒手搓揉該混和原料，
    使該混和原料較為乾燥後，再以烘乾燈、電熱器烘乾，惟嗣
    因以前開方式烘乾之效果不佳，而改以太陽照射之方式將混
    和原料曬乾。待混和原料乾燥後，乙○○再徒手將結為塊狀
    之混和原料撥散為粉狀，不易撥散之大塊原料則以放置於該
    處所及乙○○放置於不知情之妻子甲○○位於桃園縣龜山鄉
    ○○路209 巷16號娘家住處之研磨機磨散後，將乾燥之原料
    粉末以乙○○所有置於同上龜山鄉○○路處所之打錠機1 臺
    （係乙○○友人林權樺持以向乙○○抵債20萬元）打成錠型
    劑，以此方式接續製造如附表一編號2 、3 及附表二編號2
    所示PMMA錠型劑。嗣於95年7 月7 日上午8 時許，乙○○在
    桃園縣龜山鄉○○路209 巷16號甫製成附表一編號2 、3 所
    示PMM 錠型劑後，旋為警查獲，並當場扣得如附表一所示之
    物，其後乙○○復帶同員警前往桃園縣桃園市○○○街98號
    9 樓住處，為警扣得如附表二所示之物。
    理  由
甲、證據能力部分
一、按刑事審判上之共同被告，係為訴訟經濟等原因，由檢察官
    或自訴人合併或追加起訴，或由法院合併審判所形成，其間
    各別被告及犯罪事實仍獨立存在。故共同被告對於其他共同
    被告之案件而言，為被告以外之第三人，本質上屬於證人，
    為確保被告對證人之詰問權，證人於審判中，應依法定程序
    ，到場具結陳述，並接受被告之詰問，其陳述始得作為認定
    被告犯罪事實之判斷依據（最高法院93年臺上字第5726號判
    決意旨參照）。次按被告以外之人於審判外之言詞或書面陳
    述，除法律有規定者外，不得作為證據；被告以外之人於偵
    查中向檢察官所為之陳述，除顯有不可信之情況者外，得為
    證據；被告以外之人於檢察事務官、司法警察官或司法警察
    調查中所為之陳述，與審判中不符時，其先前之陳述具有較
    可信之特別情況，且為證明犯罪事實存否所必要者，得為證
    據；被告以外之人於審判中有下列情形之一，其於檢察事務
    官、司法警察官或司法警察調查中所為之陳述，經證明具有
    可信之特別情況，且為證明犯罪事實之存否所必要者，得為
    證據：三、滯留國外或所在不明而無法傳喚或傳喚不到者；
    再被告以外之人於審判外之陳述，雖不符刑事訴訟法第159
    條之1 至第159 條之4 之規定，而經當事人於審判程序同意
    作為證據，法院審酌該言詞陳述或書面陳述作成時之情況，
    認為適當者，亦得為證據。當事人、代理人或辯護人於法院
    調查證據時，知有第159 條第1 項不得為證據之情形，而未
    於言詞辯論終結前聲明異議者，視為有前項之同意。刑事訴
    訟法第159 條第1 項、第159 條之1 第2 項、第159 條之2
    、第159 條之3 、第159 條之5 分別定有明文。又刑事訴訟
    法第159 條之2 所謂「具有較可信之特別情況」，應依陳述
    人於陳述時之「外部情況」是否具有可信性決定之，所謂「
    外部情況」係指就詢問有無出於不正方法、陳述是否出於非
    任意性、有無違反法定障礙事由期間不得詢問及禁止夜間詢
    問之規定、詢問時是否踐行應先告知義務、警詢筆錄所載與
    錄音或錄影內容是否相符等情，且必須依據陳述人之觀察、
    記憶、表達是否正確、陳述人有無虛偽陳述之動機，及對照
    同一待證事項之其他經過詰問證人之證述是否相同，有無矛
    盾之處而加以綜合決定（最高法院94年度臺上字第1653號判
    決意旨參照）。故乙○○、甲○○雖同為本案被告，然公訴
    人援引乙○○於警詢及檢察官偵查中所為之陳述為甲○○犯
    行之證據，則就甲○○而言，乙○○之陳述無異屬「被告以
    外之人」之陳述，而為證人地位之證言，且乙○○於警詢及
    偵查中向檢察官所為之陳述，原則上屬審判外之陳述，故亦
    須檢視上開證述內容是否有前開得為證據之情形，合先敘明
    。經查：
（一）本件證人即共同被告乙○○於檢察官訊問時經具結後所為
      之證述，對被告甲○○而言；證人羅嘉欣於檢察官訊問時
      經具結後所為之證述，對被告乙○○、甲○○而言，其性
      質雖均屬傳聞證據，惟本院審酌證人即共同被告乙○○自
      承確有製造禁藥犯行，且其為被告甲○○之夫，復與甲○
      ○同住於乙○○製造禁藥之處所即桃園縣桃園市○○○街
      98號9 樓，而親身參與本件製造禁藥犯行之全部經過；證
      人羅嘉欣則為刑事警察局鑑識科化學組巡官，就PMMA之化
      性及分類具有專門知識，渠等證詞對認定犯罪事實之存否
      有其必要性，且證人乙○○、羅嘉欣於檢察官偵查中，分
      別經檢察官諭知證人有具結之義務及偽證之處罰並命朗讀
      結文具結擔保其證言之真實性後，以證人身分，於檢察官
      面前完整、連續陳述其親身經歷，且查無違法取證之瑕疵
      存在，應無顯不可信之情形，依刑事訴訟法第159 條之1
      第2 項之規定，自均得為證據。
（二）另證人即共同被告乙○○於警詢中所為證述雖亦屬傳聞證
      據，惟該警詢過程查無違法取證之瑕疵存在，另本院審理
      中業已傳喚乙○○到庭以證人身分作證，並准許被告甲○
      ○對乙○○當庭及先前陳述進行詰問，此有本院審判筆錄
      在卷可考。即已賦予被告甲○○對於證人乙○○對質詰問
      機會，因之，參諸刑事訴訟法159 條規定之立法意旨原即
      在保障被告之對質詰問權以觀，證人乙○○於審判外之警
      詢中所為之證述既已經被告甲○○於本院審理中經交互詰
      問予以核實，則乙○○於審判外陳述與審判中之證述意旨
      相符之部分，其屬傳聞證據之瑕疵，應已治癒，業可認非
      仍屬傳聞，而已無依該條規定排除之必要。
二、另本件認定事實所引用之本件卷證所有證據（文書證據、物
    證等證據）等證據，檢察官、被告2 人及其選任辯護人並未
    主張排除前開書證、物證之證據能力，且迄於本院言詞辯論
    終結前均未表示異議，本院審酌前開書證、物證並無證據證
    明係公務員違背法定程序所取得，亦無刑事訴訟法第159 條
    之4 之顯有不可信之情況與不得作為證據之情形，本件認定
    事實所引用之本件卷證所有證據（文書證據、物證等證據）
    ，亦均認為有證據能力。
乙、有罪部分認定犯罪事實之依據及理由
一、上揭犯罪事實，業據被告乙○○於警詢、檢察官訊問時及本
    院審理中坦承不諱，核與證人即共同被告甲○○於警詢及檢
    察官訊問時；證人即刑事警察局鑑識科化學組巡官羅嘉欣於
    檢察官訊問時證述情節相符，並有行政院衛生署96年12月5
    日衛署藥字第0960343016號函暨函附之同署75年7 月11日衛
    署藥字第597627號公告；行政院衛生署管制藥品管理局96年
    10月29日管證字第0960010860號函、96年10月29日管檢字第
    0960010916號函、96年11月23日管證字第0960011872號函；
    內政部警政署95年8 月25日警署刑偵字第0950105811號函暨
    函附之「95年8 月修正管制藥品分級及品項部分分及品項及
    範圍」；內政部警政署刑事警察局95年8 月21日刑鑑字第09
    50102893號鑑定書；內政部警政署刑事警察局96年11月1 日
    刑鑑字第0960160803號函各1 份在卷可稽，復有如附表一、
    附表二所示之物扣案足憑。足認被告乙○○前揭任意性自白
    與事實相符，應堪採信。綜上所述，
    本件事證明確，被告乙○○犯行洵堪認定，應予依法論罪科
    刑。
二、核被告乙○○所為，係犯藥事法第82條第1 項製造禁藥罪。
    被告乙○○、「蔣小姐」就上開犯行，有犯意聯絡及行為分
    擔，為共同正犯。被告乙○○自95年6 月底某日起至為警查
    獲之日即95年7 月7 日止多次製造PMMA錠型劑之行為，其製
    造時間密接，且地點均在桃園縣桃園市○○○街98號9 樓及
    桃園縣龜山鄉○○路209 巷16號等處，錠型劑之原料來源亦
    均為「蔣小姐」，此均據被告乙○○坦認在卷，顯係於密切
    接近之時地實施，侵害同一之法益，各行為之獨立性極為薄
    弱，依一般社會健全觀念，在時間差距上，難以強行分開，
    在刑法評價上，以視為數個舉動之接續施行，合為包括之一
    行為予以評價，較為合理，則屬接續犯，而為包括之一罪（
    參照最高法院86年度臺上字第3295號判例），是被告乙○○
    於事實欄一所示時間、地點分別多次製造PMMA錠型劑之行為
    ，係為接續犯而僅成立製造禁藥罪一罪。爰審酌被告乙○○
    製造禁藥，對國人健康潛藏重大危害，所為非是，惟犯後坦
    承犯行，態度尚可，並其犯罪動機、目的、手段等一切情狀
    ，量處如主文所示之刑。
三、沒收部分
（一）按「依本法查獲供製造、調劑偽藥、禁藥之器材，不問屬
      於犯人與否，沒收之。」藥事法第88條定有明文。扣案如
      附表一編號5 至編號10、附表二編號4 至編號9 所示之物
      ，為被告乙○○製造禁藥之器械；附表一編號11至編號18
      、附表二編號10至11，為被告乙○○製造禁藥之材料，均
      應依前開規定宣告沒收。
（二）按藥事法第79條第1 項固規定：「查獲之偽藥或禁藥，沒
      入銷燬之」，惟上揭沒入銷燬之規定，係列於藥事法第八
      章「稽查及取締」內，而非列於第九章「罰則」中，其性
      質應屬行政秩序罰，屬行政機關依行政程序科罰之權限，
      法院自不得越權於判決內諭知沒入銷燬（最高法院92年度
      臺上字第2718號判決意旨參照），是以，本案查扣之禁藥
      ，應不得依前開規定宣告沒入銷燬之。惟按「毒品危害防
      制條例第2 條第2 項規定，毒品依其成癮性、濫用性及對
      社會危害性分為四級，並就製造、運輸、販賣、意圖販賣
      而持有、以非法方法使人施用、引誘他人施用及轉讓等不
      同品項毒品之行為，分別定其處罰。至施用或持有第三、
      四級毒品，因其可罰性較低，故予除罪化，僅就施用及持
      有第一、二級毒品科以刑罰。惟鑑於第三、四級毒品均係
      管製藥品，特於同條例第11條之1 明定無正當理由，不得
      擅自持有；第18條第1 項後段復規定查獲之第三、四級毒
      品，無正當理由而擅自持有者，沒入銷燬之。從而，依同
      條例第18條第1 項後段應沒入銷燬之毒品，專指查獲之施
      用、持有第三、四級毒品而言；倘係查獲之製造、運輸、
      販賣、意圖販賣而持有、以非法方法使人施用、引誘他人
      施用或轉讓之第三、四級毒品，既屬同條例相關法條明文
      規定處罰之犯罪行為，即非該條項應沒入銷燬之範圍。又
      同條例第19條第1 項所定『供犯罪所用或因犯罪所得之物
      』，係指犯第4 條至第9 條、第12條、第13條或第14條第
      1 項、第2 項之罪所用或所得之物，不包括毒品本身在內
      ，自不得為第三、四級毒品之沒收依據（以犯第四條第三
      項販賣第三級毒品罪為例，其供犯罪所用之物，當指『供
      販賣第三級毒品所用之物』而言；第三級毒品本身為販賣
      之標的，為遂行販賣該毒品使用之物，始屬『供犯罪《犯
      第四條第三項之販賣第三級毒品罪》所用之物』，其理至
      明）。同條例對於查獲之製造、運輸、販賣、意圖販賣而
      持有、以非法方法使人施用、引誘他人施用及轉讓第三、
      四級毒品之沒收，並無特別規定，如其行為已構成犯罪，
      則該毒品即屬不受法律保護之違禁物，應回歸刑法之適用
      ，依刑法第38條第1 項第1 款之規定沒收之。」，最高法
      院著有95年度臺上字第4358號、95年度臺上字第911 號判
      決可資參照。同上法理，扣案如附表一編號1 至4 、附表
      二編號1 至3 所示之PMMA錠型劑或粉末，既均係被告乙○
      ○為非法製造PMMA錠型劑而持有之禁藥，揆諸上開說明，
      均屬違禁物，就驗餘之禁藥PMMA，應依刑法第38條第1 項
      第1 款之規定，不論屬於被告所有與否，均宣告沒收（至
      鑑驗用罄之部分，既已滅失，自無庸再予以宣告沒收）。
（三）附表一編號19、附表二編號12所示之物，為被告乙○○所
      有供其犯本件製造禁藥犯行所用之物；附表二編號13、14
      所示之物，為被告乙○○所有預備供犯本件製造禁藥犯行
      所用之物，業據被告乙○○坦認在卷，爰依刑法第38條第
      1 項第2 款之規定宣告沒收。再者，目前臺灣各家電信業
      者均認客戶於申請門號並取得SIM 卡後，即取得該SIM 卡
      之所有權，此有司法院97年5 月6 日院臺廳刑一字第0970
      009760號函可稽，扣案附表一編號19所示手機原搭配之門
      號0000000000號SIM 卡為甲○○所申辦，而屬甲○○所有
      ；而扣案之NOKIA 手機（序號：000000000000000 號、搭
      配門號0000000000號SIM 卡）亦均為甲○○所有，此業據
      被告乙○○供陳在卷，而非屬被告乙○○所有供犯本件製
      造禁藥犯行所用之物，爰均不予宣告沒收。
丙、無罪部分
一、公訴意旨略以：被告甲○○與被告乙○○係夫妻，其與乙○
    ○共同基於竟基於製造禁藥之犯意聯絡，由甲○○提供其娘
    家住處即桃園縣龜山鄉○○路209 巷16號處所供乙○○放置
    製造PMMA錠型劑所用之打錠機，以此方式與乙○○共同為事
    實欄一所示製造禁藥之犯行。因認被告甲○○亦涉犯藥事法
    第82條第1 項製造禁藥罪嫌云云。
二、按犯罪事實應依證據認定之，無證據不得認定犯罪事實；不
    能證明被告犯罪者，應諭知無罪之判決，刑事訴訟法第15 4
    條第2 項、第301 條第1 項分別定有明文。又事實之認定，
    應憑證據，如未能發現相當證據，或證據不足以證明，自不
    能以推測或擬制之方法，為裁判基礎（最高法院40年臺上字
    第86號判例意旨參照）；另認定犯罪事實所憑之證據，雖不
    以直接證據為限，間接證據亦包括在內，然而無論直接證據
    或間接證據，其為訴訟上之證明，須於通常一般之人均不致
    有所懷疑，而得確信其為真實之程度者，始得據為有罪之認
    定，倘其證明尚未達到此一程度，而有合理之懷疑存在而無
    從使事實審法院得有罪之確信時，即應由法院為諭知被告無
    罪之判決（最高法院76年臺上字第4986號判例意旨參照）。
三、訊據被告甲○○堅詞否認有何製造禁藥犯行，辯稱：我與乙
    ○○是夫妻，乙○○與「蔣小姐」見面那一次，是我載乙○
    ○過去的，乙○○說他約了一個朋友見面，我車子停外面，
    乙○○是自己進去的。乙○○放置於我娘家桃園縣龜山鄉○
    ○路209 巷16號住處之打錠機，乙○○說是朋友家淹水，要
    寄放在我家，我問過我父母之後，乙○○再將機器送到我娘
    家。我娘家鑰匙本放在我這裡，乙○○要回我娘家的時候會
    向我拿鑰匙，後來我把娘家的鑰匙掛在中埔二街住處門邊，
    這段期間我不清楚乙○○有沒有拿鑰匙回我娘家，後來我又
    把娘家的鑰匙拿回來之後，乙○○又跟我拿過1 、2 次。被
    查獲的前幾天，我看到家裡有染色劑、很多粉末的顏色等有
    的沒的東西，就斷斷續續問乙○○到底在做什麼，但乙○○
    沒有明確跟我講他要做什麼，一直沒有對我交代的很清楚，
    但是我知道這一定是不單純的事情。95年7 月6 日那天，乙
    ○○又跟我拿娘家鑰匙，說隔天要回去，我說「不然我跟你
    一起回去好了」，還問他帶那麼多東西做什麼，他才很清楚
    的把包括貨單在內的事情告訴我。我們是夫妻，我隱約一定
    會知道他在做什麼，我也會問，不問才奇怪。但是我知道乙
    ○○與「蔣小姐」接觸、我因為相信乙○○而讓他把打錠機
    放在我的娘家，不代表我就有參與等語。
四、按「刑法之共同正犯，除同謀犯僅以其參與犯罪之謀議為其
    犯罪構成要件外，一般共同正犯，係採客觀主義，以共同實
    施構成犯罪事實之行為為成立要件，共犯相互間，若有共同
    實施犯罪行為之意思，雖祇分擔一部分行為，仍應就全部犯
    罪事實共同負責，惟其所為之一部行為，須為構成犯罪事實
    之內容，始有分擔實施可言；次按殺人罪，係以向被害人實
    施殺害為構成犯罪內容之行為，如於他人殺人之際，事前並
    無犯意聯絡，僅知情而在場，並未直接參與殺人之一部分行
    為，不能認為分擔殺人之部分工作而依共同正犯論罪」，最
    高法院89年臺上字第2531號判決可資參照。經查，夫妻雖共
    處一屋，惟其2 人之行為亦可能有別，而責任不應一致。證
    人即共同被告乙○○於警詢以迄本院審理中，均證稱被告甲
    ○○雖曾搭載其前往咖啡店與「蔣小姐」會面，惟並不知悉
    「蔣小姐」與其商談內容，甲○○之門號0000000000號行動
    電話大部分亦係乙○○使用，倘有人撥打該門號找乙○○而
    由甲○○接聽，甲○○會要求對方改撥門號0000000000號找
    乙○○。又甲○○雖與其共處一室，且曾目睹家中陽臺因其
    使用染色劑而沾染甲○○所洗滌之衣物，惟甲○○並不知悉
    此舉係在製造禁藥，甲○○也未參與製造禁藥之行為。是被
    告甲○○究否知悉乙○○係受「蔣小姐」之託製造禁藥，且
    在其住處及娘家內所放置之器材、原料等物，係被告乙○○
    製造禁藥所用，已難逕認。又本件被告甲○○固坦承知悉被
    告乙○○在其住處內所為「一定是不單純的事情」，惟知情
    尚與有共同犯意有別，況遍閱全卷，悉無被告甲○○確實知
    悉乙○○係從事PMMA禁藥之製造，並與被告乙○○事前即有
    謀議製造PMMA禁藥之事證，被告甲○○在客觀上，既無參與
    犯罪構成要件行為之外觀，亦難認有何基於自己共同犯罪意
    思，而與被告乙○○有何犯意聯絡，更無與被告乙○○有何
    事前同謀製造PMMA禁藥之謀議，而推由被告乙○○實行製造
    之情事，當不能僅以被告甲○○與被告乙○○共同生活該處
    ，即認被告甲○○有何分擔製造PMMA禁藥犯行之部分工作，
    而依共同正犯論罪。是本件殊難驟認被告甲○○有何參與製
    造PMMA禁藥之行為，自難遽為不利於被告甲○○之認定。
五、綜上所述，公訴人所提出之證據尚無足證明被告甲○○有何
    藥事法第82條第1 項製造禁藥之犯行。此外，本院復查無其
    他積極證據足資證明被告甲○○確有公訴人所指上開犯行，
    此部分核屬不能證明被告甲○○犯罪。揆諸首揭法條、判例
    要旨及說明，應諭知被告甲○○無罪之判決，以昭審慎。
據上論斷，應依刑事訴訟法第299 條第1 項前段、第301 條第1
項，藥事法第82條第1 項、第88條，刑法第11條前段、第28條、
第38條第1 項第1 款、第2 款，判決如主文。
本案經檢察官黃珮如到庭執行職務。
中    華    民    國    98    年    7     月    7     日
                  刑事第十一庭審判長法  官  蔡榮澤
                                    法  官  汪曉君
                                    法  官  林蕙芳
以上正本證明與原本無異。
如不服本判決應於收受判決後10日內向本院提出上訴書狀，並應
敘述具體理由。其未敘述上訴理由者，應於上訴期間屆滿後20日
內向本院補提理由書 (均須按他造當事人之人數附繕本)「 切勿
逕送上級法院」。
                                    書記官  莊凱男
中    華    民    國    98    年    7     月    16    日
附表一：查獲地點--桃園縣龜山鄉○○路209
巷16號
┌──┬───────────┬──┬────────┬─────────┐
│編號│查獲物品              │數量│鑑定結果        │備註              │
├──┼───────────┼──┼────────┼─────────┤
│ 1  │PMMA黃色粉末（驗餘淨重│1鍋 │鑑定編號A3：檢出│禁藥              │
│    │4469公克）            │    │PMMA成分。      │                  │
├──┼───────────┼──┼────────┼─────────┤
│ 2  │黃色圓形藥錠（驗餘淨重│27顆│鑑定編號A4：檢出│禁藥              │
│    │5.71公克）            │    │PMMA成分。      │                  │
├──┼───────────┼──┼────────┼─────────┤
│ 3  │黃色圓形藥錠（驗餘淨重│1包 │鑑定編號A7：檢出│禁藥              │
│    │25.69 公克）          │    │PMMA成分。      │                  │
│    │                      │    │                │                  │
├──┼───────────┼──┼────────┼─────────┤
│ 4  │研磨機內黃色粉末（驗餘│1撮 │檢出PMMA成分。  │禁藥              │
│    │淨重3.27公克）        │    │                │                  │
│    │                      │    │                │                  │
├──┼───────────┼──┼────────┼─────────┤
│ 5  │打錠機（含模具6支）   │1臺 │鑑定編號A1：檢出│被告乙○○製造禁藥│
│    │                      │    │PMMA成分。      │所用之器械        │
├──┼───────────┼──┼────────┼─────────┤
│ 6  │電子秤                │1臺 │                │被告乙○○製造禁藥│
│    │                      │    │                │所用之器械        │
├──┼───────────┼──┼────────┼─────────┤
│ 7  │研磨機                │1臺 │鑑定編號A2：檢出│被告乙○○製造禁藥│
│    │                      │    │PMMA成分。      │所用之器械        │
├──┼───────────┼──┼────────┼─────────┤
│ 8  │盛裝編號1 所示物品之鐵│1個 │                │被告乙○○製造禁藥│
│    │鍋                    │    │                │所用之器械        │
├──┼───────────┼──┼────────┼─────────┤
│ 9  │盛裝編號2 所示物品之包│1個 │                │被告乙○○製造禁藥│
│    │裝袋                  │    │                │所用之器械        │
├──┼───────────┼──┼────────┼─────────┤
│ 10 │盛裝編號3 所示物品之包│1個 │                │被告乙○○製造禁藥│
│    │裝袋                  │    │                │所用之器械        │
├──┼───────────┼──┼────────┼─────────┤
│ 11 │棕色添加劑（毛重26.1公│1包 │                │被告乙○○製造禁藥│
│    │斤）                  │    │                │所用之材料        │
│    │                      │    │                │（用以稀釋並增加成│
├──┼───────────┼──┼────────┤品重量，惟因添加劑│
│ 12 │粉紅色添加劑（毛重18.5│1包 │                │會造成成品顏色不均│
│    │公斤）                │    │                │，故扣案之PMMA錠型│
├──┼───────────┼──┼────────┤劑部分均未曾添加該│
│ 13 │橘色添加劑（毛重27.4公│1包 │                │添加劑）          │
│    │斤）                  │    │                │                  │
├──┼───────────┼──┼────────┼─────────┤
│ 14 │滑石粉（毛重75公克）  │1罐 │                │被告乙○○製造禁藥│
├──┼───────────┼──┼────────┤所用之材料        │
│ 15 │滑石粉（毛重230公克） │1罐 │                │（用以使乾燥後粗糙│
├──┼───────────┼──┼────────┤之混和原料較為光滑│
│ 16 │滑石粉（毛重445公克） │1罐 │                │。惟扣案之PMMA錠型│
│    │                      │    │                │劑及粉末均尚未添加│
│    │                      │    │                │滑石粉）          │
├──┼───────────┼──┼────────┼─────────┤
│ 17 │白色粉末（毛重158 公克│1包 │                │被告乙○○製造禁藥│
│    │）                    │    │                │所用之材料（滑石粉│
├──┼───────────┼──┼────────┤）                │
│ 18 │白色粉末（毛重0.66公斤│1包 │                │（用以使乾燥後粗糙│
│    │）                    │    │                │之混和原料較為光滑│
│    │                      │    │                │。惟扣案之PMMA錠型│
│    │                      │    │                │劑及粉末均尚未添加│
│    │                      │    │                │滑石粉）          │
├──┼───────────┼──┼────────┼─────────┤
│ 19 │SONY ERICSSON 手機（不│1支 │                │被告乙○○所有供犯│
│    │含門號0000000000號之SI│    │                │本件製造禁藥犯行所│
│    │M卡 ）                │    │                │用之物            │
└──┴───────────┴──┴────────┴─────────┘
附表二：查獲地點--桃園縣桃園市○○○街98號9樓
┌──┬───────────┬──┬────────┬─────────┐
│編號│查獲物品              │數量│送鑑定結果      │備註              │
├──┼───────────┼──┼────────┼─────────┤
│ 1  │白色PMMA粉末（驗餘淨重│4瓶 │鑑定編號A18-1至 │禁藥（「蔣小姐」交│
│    │1390.89 公克）        │    │A18-4：檢出PMMA │付與被告之原料）  │
│    │                      │    │成分。          │                  │
├──┼───────────┼──┼────────┼─────────┤
│ 2  │黃色圓形藥錠（驗餘淨重│13顆│鑑定編號A12：檢 │禁藥              │
│    │3.35公克）            │    │出PMMA成分。    │                  │
├──┼───────────┼──┼────────┼─────────┤
│ 3  │研磨機（編號A19-2）內 │1撮 │鑑定編號A19-2 ：│禁藥（乙○○以紅色│
│    │紅色粉末（驗餘淨重1.18│    │檢出PMMA成分。  │色素試染顏色所殘留│
│    │公克）                │    │                │）                │
├──┼───────────┼──┼────────┼─────────┤
│ 4  │曬盤                  │4盤 │                │被告乙○○製造禁藥│
│    │                      │    │                │所用之器械        │
├──┼───────────┼──┼────────┼─────────┤
│ 5  │研磨機                │2臺 │鑑定編號A19-1至 │被告乙○○製造禁藥│
│    │                      │    │A19-2：檢出PMMA │所用之器械        │
│    │                      │    │成分。          │                  │
├──┼───────────┼──┼────────┼─────────┤
│ 6  │噴槍                  │1個 │                │被告乙○○製造禁藥│
│    │                      │    │                │所用之器械        │
├──┼───────────┼──┼────────┼─────────┤
│ 7  │烘乾燈                │3支 │                │被告乙○○製造禁藥│
│    │                      │    │                │所用之器械        │
├──┼───────────┼──┼────────┼─────────┤
│ 8  │電熱器                │1個 │                │被告乙○○製造禁藥│
│    │                      │    │                │所用之器械        │
├──┼───────────┼──┼────────┼─────────┤
│ 9  │盛裝編號1 所示物品之塑│4個 │                │被告乙○○製造禁藥│
│    │膠罐                  │    │                │所用之器械        │
├──┼───────────┼──┼────────┼─────────┤
│ 10 │添加劑                │2袋 │                │被告乙○○製造禁藥│
│    │                      │    │                │所用之材料        │
│    │                      │    │                │（用以稀釋並增加成│
│    │                      │    │                │品重量，惟因添加劑│
│    │                      │    │                │會造成成品顏色不均│
│    │                      │    │                │，故扣案之PMMA錠型│
│    │                      │    │                │劑部分均未曾添加該│
│    │                      │    │                │添加劑）          │
├──┼───────────┼──┼────────┼─────────┤
│ 11 │混合原料（白糊精）    │5瓶 │                │被告乙○○製造禁藥│
│    │                      │    │                │所用之材料        │
├──┼───────────┼──┼────────┼─────────┤
│ 12 │貨單1張               │1張 │                │被告乙○○所有供犯│
│    │                      │    │                │本件製造禁藥犯行所│
│    │                      │    │                │用之物（「蔣小姐」│
│    │                      │    │                │所交付，載明PMMA錠│
│    │                      │    │                │型劑成品寄送地址暨│
│    │                      │    │                │方法）            │
├──┼───────────┼──┼────────┼─────────┤
│ 13 │手套                  │1盒 │                │被告乙○○所有預備│
│    │                      │    │                │供犯本件製造禁藥犯│
│    │                      │    │                │行所用之物        │
├──┼───────────┼──┼────────┼─────────┤
│ 14 │毒品包裝袋            │1包 │                │被告乙○○所有預備│
│    │                      │    │                │供犯本件製造禁藥犯│
│    │                      │    │                │行所用之物        │
└──┴───────────┴──┴────────┴─────────┘
附錄法條：
藥事法第82條
製造或輸入偽藥或禁藥者，處 10 年以下有期徒刑，得併科新臺
幣 1 千萬元以下罰金。
犯前項之罪，因而致人於死者，處無期徒刑或 10 年以上有期徒
刑，致重傷者，處 7 年以上有期徒刑。
因過失犯第 1 項之罪者，處 3 年以下有期徒刑、拘役或科新臺
幣 50 萬元以下罰金。
第 1 項之未遂犯罰之。
藥事法第88條
依本法查獲供製造、調劑偽藥、禁藥之器材，不問屬於犯人與否
，沒收之。


司法院資訊處製作；財團法人民間司法改革基金會備份。
